【裁判字號】    99,金上訴,12
【裁判日期】    990528
【裁判案由】    違反期貨交易法
【裁判全文】
臺灣高等法院刑事判決                99年度金上訴字第12號
上  訴  人  臺灣板橋地方法院檢察署檢察官
被      告  戊○○
被      告  癸○○
前列二人共同
選任辯護人  王東山律師
            林孝甄律師
            許富雄律師
被      告  丙○○
選任辯護人  范晉魁律師
被      告  庚○○
被      告  乙○○
被      告  丁○○
選任辯護人  官信成律師
            戴雯琪律師
被      告  壬○○
被      告  辛○○
被      告  子○○
被      告  甲○○
被      告  己○○
上列上訴人因被告違反期貨交易法案件，不服臺灣板橋地方法院
98年度金訴字第10號，中華民國98年12月16日第一審判決（起訴
案號：臺灣板橋地方法院檢察署98年度偵字第14072、14073、14
074號），提起上訴，被告於本院審理時，就被訴之事實為有罪
之陳述，經本院當庭裁定進行簡式審判程序審理，並判決如下：
    主  文
原判決關於戊○○、癸○○、丙○○、丁○○、己○○部分均撤
銷。
戊○○共同違反非期貨商，不得經營期貨交易業務之規定，累犯
，處有期徒刑壹年。扣案如附表一、二所示之物，均沒收之。
癸○○、丙○○共同違反非期貨商，不得經營期貨交易業務之規
定，各處有期徒刑陸月。扣案如附表一、二所示之物，均沒收之
。
丁○○共同違反非期貨商，不得經營期貨交易業務之規定，累犯
，處有期徒刑拾月。扣案如附表三、四所示之物，均沒收之。
己○○共同違反非期貨商，不得經營期貨交易業務之規定，處有
期徒刑伍月。扣案如附表四所示之物，均沒收之。
其餘上訴駁回。
    事  實
一、戊○○於93年間，因賭博案件，經台灣板橋地方法院於93年
    11月17日以93年度簡字第3725號判處有期徒刑4月，如易科
    罰金，以銀元300元即新臺幣900元折算1日，於94年7月13
    日易科罰金執行完畢（於本案構成累犯）。丁○○於95年間
    ，因賭博案件，經台灣板橋地方法院於95年6月30日以95年
    度簡字第2617號判處有期徒刑6月，如易科罰金，以銀元300
    元即新臺幣900元折算1日，於95年11月27日易科罰金執行完
    畢；又於95年間，因偽造文書等案件，經台灣板橋地方法院
    於96年8月22日以96年度訴字第473號判處有期徒刑10月，減
    為有期徒刑5月，如易科罰金，以銀元300元即新臺幣900元
    折算1日，先入監服刑後，於97年3月12日易科罰金執行完畢
    （於本案構成累犯）。壬○○於95年間，因賭博案件，經台
    灣板橋地方法院於95年6月30日以95年度簡字第2617號判處
    有期徒刑4月，如易科罰金，以銀元300元即新臺幣900元折
    算1日，於95年11月27日易科罰金執行完畢（於本件構成累
    犯）。辛○○於95年間，因賭博案件，經台灣板橋地方法院
    於95 年6月30日以95年度簡字第2617號判處有期徒刑3月，
    如易科罰金，以銀元300元即新臺幣900元折算1日，於95年
    11月27 日易科罰金執行完畢（於本件構成累犯）。子○○
    於95年間，因賭博案件，經台灣板橋地方法院於95年6月30
    日以95年度簡字第2617號判處有期徒刑4月，如易科罰金，
    以銀元300 元即新臺幣900元折算1日，於95年11月27日易科
    罰金執行完畢（於本件構成累犯）。甲○○於95年間，因賭
    博案件，經台灣板橋地方法院95年6月30日95年度簡字第
    2617號判處有期徒刑3月，如易科罰金，以銀元300元即新臺
    幣900元折算1日，於95年11月27日易科罰金執行完畢（於本
    案構成累犯）。
二、癸○○、戊○○、丙○○等3人共同基於經營地下期貨之犯
    意，明知天下期貨公司係未經核准設立亦非屬經行政院金融
    監督管理委員會核准經營期貨業務之期貨商，不得經營期貨
    交易業務，於民國97年2月某日起，以臺北縣板橋市○○街
    174巷32號7樓（接收客戶下單）及臺北縣板橋市○○街149
    巷6之1號3樓（下單後接收簽單傳真之處）作為文化店之營
    業處所，及以臺北縣板橋市○○街3號5樓作為民權店之營業
    場所，以00-00000000、00-00000000、00-000 00000（文化
    店部分）00-00000000、00-00000000（民權店部分）等電話
    作為客戶下單之用，並以每月薪資新台幣（下同）2萬元至6
    萬元不等之代價（不含績效獎金），陸續僱用具犯意聯絡之
    丑○○（任職期間自97年4月起於文化店任職）、庚○○（
    擔任經理一職；任職期間自97年4月起）、寅○○（任職期
    間自98年4月起）、乙○○、卯○○（任職期間自98年4月底
    起）、辰○○（任職期間自98年4月初起）（上開5人為民權
    店部分），於上址從事看盤或接受客戶電話下單，並抄錄客
    戶下單口數、金額等工作，而共同違法經營以臺灣期貨交易
    所發行之加權股價指數期貨（即臺股期貨指數）為標的之期
    貨交易業務。其交易方式為：每星期一至星期五上午8時45
    分起至下午2時30分止，由客戶撥打上開電話，告知接電話
    之上開丑○○等人特定之代碼後，指定欲下注之臺股期貨指
    數之特定時點，以口為單位，每口由天下期貨公司收取325
    元至400元（文化店收取325元至350元；民權店收取350元至
    400元）不等之手續費，每點漲跌以200元計算盈虧，以交易
    當日收盤點數決定盈虧，俟收盤後依下單口數加乘結算盈虧
    金額，並以丙○○所提供新光商業銀行、帳號000000000000
    0號帳戶作為轉帳、匯款之帳戶，以此方式共同非法經營期
    貨經紀業務。嗣於98年5月13日下午3時許、下午2時15分許
    ，經警於上址臺北縣板橋市○○街174巷32號7樓、民權店等
    營業處所查獲，分別扣得丙○○及癸○○所有供經營上開期
    貨交易業務所用如附表一、二所示之物。
三、丁○○、己○○基於經營地下期貨之犯意，明知宜翔線上期
    貨公司、期樂線上公司均係未經核准設立亦非屬經行政院金
    融監督管理委員會核准經營期貨業務之期貨商，不得經營期
    貨交易業務，丁○○自97年6月間某日起以臺北縣永和市○○路22巷19弄25號17樓及臺北縣永和市○○路527號7樓之6
    作為宜翔線上期貨公司營業處所；又丁○○另與己○○共同
    自98年4月間某日起以臺北市○○區○○街2段76號3樓之5作
    為期樂線上公司營業處所，並均以東方網（網址為www.dfx8
    88.com）、錢城網（網址為www.c88168.com）、ICF（錢潮
    ）網（網址為www.cif888.com）等網站作為客戶看盤、下
    單、交易之平台，丁○○另以每月薪資3萬元至5萬元不等之
    代價，陸續僱用具犯意聯絡之壬○○（擔任經理一職）、子
    ○○、辛○○、甲○○（以上四人任職於宜翔線上期貨公司
    ）、己○○則自98年4月起，以每月3萬元代價僱用具犯意聯
    絡之戌○○（任職於期樂線上公司），於上址從事看盤或接
    受客戶網路下單，並抄錄客戶下單口數、金額等工作，而共
    同違法經營以臺灣期貨交易所發行之加權股價指數期貨為標
    的之期貨商品（包含「臺股期貨」（TX）、「小型臺指期貨
    」（MTX））、芝加哥期貨交易所（CBOT）道瓊指數期貨、
    芝加哥商業交易所（CME）歐元期貨等期貨交易業務。其交
    易方式為：每星期一至星期五上午8時45分起至下午2時30分
    止（「臺股期貨」與「小型臺指期貨」部分）；每星期一至
    星期五上午7時20分起至下午3時15分；每星期日至星期五晚
    間6時15分至上午7時（芝加哥期貨交易所（CBOT）道瓊指數
    期貨部分）；每星期一至星期五上午7時20分起至下午2時；
    每星期日至星期五下午5時至翌日上午4時（芝加哥商業交易
    所（CME ）歐元期貨部分），由客戶以其特定之代碼進入上
    開網站後，指定欲下注之上開指數之特定時點，以口為單位
    ，每口由宜翔線上期貨公司、期樂線上公司收取300元（小
    型臺指期貨）、400元（臺股期貨）不等之手續費，每點漲
    跌均以200元計算盈虧，以交易當日收盤點數決定盈虧，俟
    收盤後依下單口數加乘結算盈虧金額，並由丁○○所提供國
    泰世華商業銀行、帳號00000000 0000號帳戶、己○○提供
    國泰世華銀行、帳號000000000000號帳戶作為宜翔線上期貨
    公司、期樂線上公司轉帳、匯款之帳戶，以此方式共同非法
    經營期貨經紀業務。嗣於98年5月13日下午3時25分許、下午
    1時40分許，經警分別於臺北縣永和市○○路22巷19弄25號
    17樓及臺北縣永和市○○路527號7樓之6（宜翔線上期貨公
    司部分）、臺北市○○區○○街2段76號3樓之5（期樂線上
    公司）查獲，並扣得丁○○所有供經營上開期貨交易業務所
    用如附表三所示之物及己○○所有如附表四所示之物。
四、案經臺北縣政府警察局刑事警察大隊報請台灣板橋地方法院
    檢察署檢察官偵查起訴。
    理  由
一、按簡式審判程序之證據調查，不受第159 條第1 項之限制，
    刑事訴訟法第273 條之2 定有明文，是依上開規定，於行簡
    式審判程序之案件，被告以外之人於審判外之陳述，除有其
    他不得作為證據之法定事由外，應認具有證據能力。查本判
    決下列所引之人證於警詢及偵查中之證言及物證，雖係被告
    以外之人於審判外之陳述，惟因本案採行簡式審判程序，復
    無其他不得做為證據之法定事由，揆諸首揭說明，應認具有
    證據能力，合先敘明。
二、上揭犯罪事實，業據被告等人於原審及本院審理中坦承不諱
    ，核與證人巳○○、午○○、未○○、申○○、酉○○分別
    於警詢及偵查中所證述之情節大致相符，復有警方現場蒐證
    、扣案物品照片及電話00000000、00000000、00000000之通
    聯紀錄、電話00000000之監聽譯文及如附表一、二、三、四
    所示之扣押物品清單在卷可參，事證明確，被告等人之犯行
    均堪認定。
三、被告癸○○、戊○○之辯護人雖認被告之犯行似應構成意圖
    營利聚眾賭博罪，而非違反期貨交易法云云，按期貨交易法
    第3條第1項規定，期貨交易係指依國內外期貨交易所或其他
    期貨市場之規則與實務，從事衍生自商品、貨幣、有價證券
    、利率、指數或其他利益之期貨契約、選擇權契約、期貨選
    擇權契約及槓桿保證金契約。其中所稱「依其他期貨市場之
    規則或實務」，係指於營業場所（店頭市場）進行之交易。
    所稱「期貨契約」，依同條項第1款規定，係指當事人約定
    ，於未來特定期間，依特定價格及數量等交易條件買賣約定
    標的物，或於到期前或到期時結算差價之契約（如：金管會
    依期貨交易法第5條規定公告之臺灣證券交易所發行量加權
    股價指數期貨契約等，其契約規格已登載於臺灣期貨交易所
    股份有限公司網站之「商品」專區），故期貨交易法所規範
    之期貨交易，涵蓋集中交易市場及店頭市場、合法及非法業
    者所從事之任何衍生性商品交易。次按，期貨交易法第56條
    第1項所稱期貨商經營之期貨交易業務，依期貨商設置標準
    第8條第1項規定，包括期貨經紀業務及期貨自營業務等二種
    。若從事接受客戶之委託，為客戶辦理開戶，並以客戶名義
    ，依客戶所委託內容執行期貨交易者，係屬經營期貨經紀業
    務；若以自己之名義，並為自己之計算而自為期貨交易之一
    方者，則屬經營期貨自營業務。本案天下公司、宜翔公司、
    期樂並未向金管會申請經營期貨經紀業務、期貨自營業務，
    故該會並未核准該公司得經營上開業務。被告等以臺灣期貨
    交易所指數之漲跌為標的，且每點漲跌以二百元計算盈虧，
    以交易當日收盤點數決定盈虧，俟收盤後依下單口數加乘結
    算盈虧金額，其行為係屬期貨交易法第112條所規範之地下
    期貨交易範疇。又期貨交易屬高風險財務槓桿工具，為管理
    交易風險，確保履約能力，對於受客戶高度信賴之期貨交易
    經營商，其成立採取「許可主義」，即須有一定資本以上、
    負責人及業務員均須具一定資格，亦須取得合格之證照始得
    成立；其分支機構亦須具備一定條件，經主管機關許可始得
    設立，此觀期貨交易法第56條規定甚明。若未擁有合法期貨
    商執照，從事期貨交易業務，即為法所不許。而同法第112
    條第3款所定擅自「經營期貨交易業務」，係指未經許可，
    反覆從事期貨交易行為為目的之社會活動者而言。而「股市
    是經濟的櫥窗」，此未經許可，擅自經營之地下期貨，與合
    法期貨固均含有高度射倖性，惟非所有射倖性行為皆歸類為
    賭博。地下期貨與合法之臺指期貨交易，固均以指數變化決
    定輸贏，同樣依數字決算勝敗，未有實物交易。惟期貨交易
    所開設臺指期貨交易之目的，在於提供市場參與者預測未來
    經濟發展趨勢，而能預作避險或套利，看多或看空乃繫於參
    與者之眼光，不純然依靠機率，不能與擲骰子或玩麻將相類
    比，故勝敗有時固決定於運氣，然此祇能說明期貨交易帶有
    些微賭博、投機成分存在，絕非全然係賭博。況查地下期貨
    之違法性，在於可能影響正常期貨交易，吸納期貨市場眾多
    資金，使正常期貨規模萎靡不振，減少政府之期貨交易稅收
    ，更可能導致股市異常暴漲暴跌。此與賭博罪重在維護社會
    善良風氣所保護之法益迥異，是此類地下期貨經濟行為自不
    能以賭博罪論擬替代，有最高法院96年度臺上字第1675號判
    決可資參照。另按期貨交易法第112條第3款規定之違法經營
    期貨交易業務罪，其所謂「經營」者應指實際參與經營之人
    而言，並不以經管營運而享有決策權力之負責人為限，亦不
    以所經營之事業體係屬法人之組織為必要。從而縱非具有決
    策權或參與決策形成之人，倘與該享有決策權力之人，基於
    共同之決意，並實際參與上開事業之經營，即應共同負其刑
    事責任（最高法院92年度臺上字第3506號判決、98年度臺上
    字第2149號判決意旨參照）。
四、本件被告庚○○、乙○○及已判決確定之卯○○、辰○○、
    丑○○、寅○○，均受被告癸○○、戊○○、丙○○之所僱
    用；另被告壬○○、子○○、辛○○、甲○○等人，均受被
    告丁○○所僱用；已判決確定之戌○○則係受被告己○○所
    僱用，各分別擔任經理、總機、抄錄接單等之工作，共同各
    於前揭處所，以前揭交易手法為本件犯行，是核被告癸○○
    、戊○○、丙○○、丁○○、己○○、庚○○、乙○○、壬○○、子○○、辛○○、甲○○等人所為，均係未經許可而
    經營期貨交易業務，各均違反期貨交易法第56條第1項之規
    定，係犯同法第112條第3款之非法經營期貨交易業務罪；又
    按期貨交易法第56條第1項、同法第112條第3款規定之「期
    貨交易業務」，其所謂「業務」，係指以反覆經營期貨交易
    行為為目的之社會活動者而言，性質上本即包含繼續多次經
    營期貨交易之行為，為「營業犯」性質之包括一罪，是本件
    被告等人之所為，均僅應論以一罪。被告癸○○、戊○○、
    丙○○、庚○○、乙○○與已判決確定之丑○○、寅○○、
    卯○○、辰○○等人間，以及被告丁○○、壬○○、子○○
    、辛○○、甲○○等人間，及被告丁○○、己○○與已判決
    確定之戌○○等相互間，分就本件犯行，各均有犯意聯絡及
    行為分擔，各均為共同正犯。再，被告戊○○、丁○○、壬○○、辛○○、子○○、甲○○等6人，分別有如前述罪刑
    執行完畢之紀錄，有本院各該被告之前案紀錄表在卷足考，
    是上開被告等於受徒刑之執行完畢後，5年內故意再犯本件
    有期徒刑以上之罪，各均為累犯，依法各均加重其刑。
五、撤銷改判部分（即被告癸○○、戊○○、丙○○、丁○○、
    己○○部分）：
    原審予以被告癸○○、戊○○、丙○○、丁○○、己○○論
    罪科刑，固非無見，惟查：被告戊○○、丁○○前已有經營
    地下期貨之犯行，戊○○並經台灣板橋地方法院判處有期徒
    刑4月，丁○○亦經台灣板橋地方法院判處有期徒刑6月，此
    有台灣板橋地方法院93年簡字第3725號判決及95年簡字第
    2617號判決書附於本院卷可稽，此次2人又以相同手法經營
    地下期貨公司，且規模不小，顯見被告戊○○、丁○○前被
    判刑以後，仍態度輕率毫無悔意，原審僅量處戊○○有期徒
    刑6月，丁○○有期徒刑6月，猶嫌輕縱，恐難收矯正之效，
    即有未當。又癸○○、丙○○經營地下期貨開設天下期貨公
    司，規模不小，並設立多處據點，僱用多數員工，吸納不特
    定之投資人捨棄合法期貨交易管道，轉向地下期貨下單，造
    成臺股期貨指數等期貨交易市場之混淆，對淺碟經濟型態之
    臺灣期貨市場或經濟發展而言，影響程度非輕，原審僅各科
    處有期徒刑5月，併宣告緩刑4年，與原審科處其所雇員工庚○○、乙○○各有期徒刑4月，丑○○、寅○○、卯○○、
    辰○○各處有期徒刑3月相較亦有違平等比例原則，又被告
    己○○亦係經營地下期貨公司並僱用戌○○，原審僅科處有
    期徒刑4月，併宣告緩刑3年，與原審科處其所雇員工戌○○
    有期徒刑3月，相較亦有違平等比例原則，且其為期樂線上
    公司之經營者，原審對其宣告緩刑亦不適當，檢察官上訴意
    旨指摘原審此部份量刑過輕及緩刑不當，核有理由，自應由
    本院將原判決此部分予以撤銷改判。爰審酌被告癸○○、戊○○、丙○○、丁○○、己○○等人經營地下期貨業務，吸
    納不特定之投資人捨棄合法期貨交易管道，轉向地下期貨下
    單，造成臺股期貨指數等期貨交易市場之混淆，對淺碟經濟
    型態之臺灣期貨市場或經濟發展而言，影響程度非輕，兼衡
    其等犯罪之動機、目的、手段、經營之規模及其等之素行、
    智識程度、生活狀況，犯後均能坦承犯行之態度等一切情狀
    ，分別量處如主文第2項、第3項、第4項、第5項所示之刑，
    扣案如附表一至四所示之物，各均係被告等本件犯罪所用或
    預備犯罪所用之物，且分係被告癸○○、丙○○、丁○○、
    己○○等共犯所有，業據被告等各供陳明確在卷，基於共犯
    同責原則，應均於各該被告宣告主刑項下，均各為沒收之宣
    告。
六、上訴駁回部分（即被告庚○○、乙○○、壬○○、子○○、
    辛○○、甲○○部分）：
    原審以被告庚○○、乙○○、壬○○、子○○、辛○○、甲○○上述犯行，事證明確，爰引期貨交易法第56條（漏載第
    1項）、第112條第3款，刑法第11條前段、第28條、第47 條
    第1項之規定並審酌被告等人為經營地下期貨業務，吸納不
    特定之投資人捨棄合法期貨交易管道，轉向地下期貨下單，
    造成臺股期貨指數等期貨交易市場之混淆，兼衡其等犯罪之
    動機、目的、手段、所生危害、及其等之素行、智識程度、
    生活狀況、犯後均能坦承犯行之態度等一切情狀，分別量處
    被告庚○○有期徒刑4月，乙○○有期徒刑4月，壬○○、辛○○、子○○、甲○○均論以累犯，各處有期徒刑4月，並
    以被告庚○○前未曾因故意犯罪受有期徒刑以上刑之宣告，
    而被告乙○○前雖因案受有有期徒刑之執行，然於執行完畢
    後，5年內未再因案受有有期徒刑以上刑之宣告，均因一時
    失慮而為本案各該犯行，致罹刑典，犯後均坦認犯行，深具
    悔意，認其等經本件偵審程序及科刑之宣告，當知所警惕，
    信均無再犯之虞，而認對被告庚○○、乙○○所受宣告之刑
    ，均以暫不執行為適當，分別依刑法第74條第1項第1款、第
    2款之規定，均併予宣告緩刑3年，並依刑法第74條第2項第4
    款之規定命庚○○向公庫支付新臺幣5萬元，乙○○向公庫
    支付新台幣3萬元。並就扣案如附表一、二所示之物，係被
    告等本件犯罪所用或預備犯罪所用之物，且分係被告癸○○
    、丙○○共犯所有，基於共犯同責原則，於各該被告宣告主
    刑項下，各為沒收之宣告。原審此部分之判決認事用法，均
    無不合，量刑及緩刑之宣告亦稱妥適，公訴人認此部分原審
    量刑過輕緩刑不當為無理由，應予以駁回。
據上論斷，應依刑事訴訟法第273條之1第1項、第368條、第369
條第1項前段、第364條、第299條第1項前段，期貨交易法第56條
第1項、第112條第3款，刑法第11條前段、第28條、第47條第1項
、第38條第1項第2款，判決如主文。
本案經檢察官黃柏齡到庭執行職務。
中    華    民    國    99    年    5     月    28    日
            刑事第十五庭  審判長法  官  吳昭瑩
                                法  官  吳炳桂
                                法  官  賴邦元
以上正本證明與原本無異。
如不服本判決，應於收受送達後10日內向本院提出上訴書狀，其
未敘述上訴之理由者並得於提起上訴後10日內向本院補提理由書
（均須按他造當事人之人數附繕本）「切勿逕送上級法院」。
                                書記官  鄭信昱
中    華    民    國    99    年    5     月    28    日
附錄：本案論罪科刑法條全文
期貨交易法第112條
有下列情事之一者，處 7 年以下有期徒刑，得併科新臺幣 3 百
萬元以下罰金：
一、未經許可，擅自經營期貨交易所或期貨交易所業務者。
二、未經許可，擅自經營期貨結算機構者。
三  違反第 56 條第 1 項之規定者。
四、未經許可，擅自經營槓桿交易商者。
五、未經許可，擅自經營期貨信託事業、期貨經理事業、期貨顧
    問事業或其他期貨服務事業者。
六  期貨信託事業違反第 84 條第 1 項規定募集期貨信託基金
    者。
七  違反第 106 條、第 107 條或第 108 條第 1 項之規定者。
壹、98年5 月13日下午3 時許、下午2 時15分許，經警於臺北縣
    板橋市○○街174 巷32號7 樓、臺北縣板橋市○○街3 號5
    樓民權店等營業處所查獲，扣  得被告丙○○及癸○○所有
    ，供其等共同經營上開期貨交易業務所用如下附表一、二所
    示之物。
附表一：
1、電腦主機（含螢幕及鍵盤）4組
2、電腦螢幕8台
3、計算機10台
4、錄音機（含錄音帶）21組
5、電話機21台
6、傳真機1台
7、簽單（當日部分29張、其餘1箱）
8、已錄錄音帶19卷
9、教戰手則3本
10、帳冊8本
11、客戶資料3本
12、交易細則1張
13、客戶交易明細表1份
14、留倉本1本
15、監視器1組
附表二：
1、對帳單（當日部分3張、其餘一疊）
2、錄音帶13卷
3、錄音機13台
4、電話機14台
5、傳真機1台
6、帳冊1本
7、計算機5台
8、客戶資料1份
9、交易規則1份
10、客戶開戶申請書1份
11、電腦（含主機、螢幕、鍵盤、滑鼠） 3組
12、筆記型電腦（含滑鼠）1組
13、監視鏡頭1個
=======================================================
貳、98年5 月13日下午3 時25分許、下午1 時40分許，經警於臺
    北縣永和市○○路22巷19弄25號17樓及臺北縣永和市○○路
    527 號7 樓之6 （宜翔線上期貨公司部分）、臺北市○○區
    ○○街2 段76號3 樓之5 （期樂線上公司）查獲，扣得丁○○所有，供其等共同經營上開期貨交易業務所用如附表三所
    示之物及被告己○○所有如附表四所示之物。
附表三：
1、東方網站管理端介面列印資料78張
2、錢城網站管理端介面列印資料23張
3、ICF網站管理端介面列印資料38張
4、ICF4月份支出費用明細2張
5、ICF台指4月網單損益表14張
6、宜翔4月份業績報表1張
7、宜翔資訊客戶資料4張
8、期貨交易充值對帳單60張
9、期貨交易月報表60張
10、宜翔出入金表438張
11、宜翔線上98年4月份薪資成本表2張
12、ICF/錢潮資訊合作備忘錄2張
13、期貨下單委託單132張
14、期貨交易金融商品對帳單328張
15、電腦主機7臺、螢幕16台、鍵盤17個、滑鼠3個、網路數據機
    5 臺16、隨身碟5個
17、數位電子交換機1組
18、行動電話5支
19、存摺2本
附表四：
1、業經提示遭退票之支票2張
2、本票50張
3、電話機6台
4、計算機3台
5、印表機1台
6、傳真機1台
7、IP分享器1個
8、數位電話錄音機1台
9、電腦螢幕9臺、主機1臺、鍵盤4個、數據機1台
10、存摺1本
11、行動電話1支
12、隨身碟2個
13、ICF臺指4月份網單損益表14張
14、客戶電腦帳戶資料1張


司法院資訊處製作；財團法人民間司法改革基金會備份。
